【裁判字號】    97,易,69
【裁判日期】    970229
【裁判案由】    違反毒品危害防制條例
【裁判全文】
臺灣屏東地方法院刑事判決                97年度易字第69號
公  訴  人  臺灣屏東地方法院檢察署檢察官
被      告  甲○○
上列被告因違反毒品危害防制條例案件，經檢察官提起公訴（97
年度毒偵字第67號），本院裁定改依簡式審判程序審理，判決如
下：
    主  文
甲○○施用第二級毒品，累犯，處有期徒刑柒月。扣案之第二級
毒品甲基安非他命壹包（淨重零點壹伍公克）沒收銷燬之。
    事  實
一、甲○○前因施用毒品案件，先後2 次經觀察、勒戒後，均認
    無繼續施用毒品傾向，臺灣屏東地方法院檢察署檢察官於民
    國88年11月30日、90年1 月30日，以88年度毒偵字第382 號
    、90年度毒偵緝字第10號為不起訴處分確定。復於91年間因
    再犯施用毒品案件，於91年7 月1 日，經該署檢察官以91年
    度毒偵字第81號提起公訴，並經本院以裁定令其入戒治處所
    施以強制戒治，期間因戒治成效良好，於91年11月7 日停止
    強制戒治執行續徒刑執行出所（於92年5 月19日戒治期滿，
    停止強制戒治處分未遭撤銷）；刑罰部分，則經本院以91年
    度易字第263 號判處有期徒刑6 月確定；又因犯業務過失傷
    害、違反護照條例案件經臺灣高等法院高雄分院及本院分別
    判處有期徒刑6 月、4 月，以上3 罪經本院以93年度聲字第
    346 號裁定定其應執行之刑為1 年3 月；另前因犯偽造有價
    證券等案件，經高等法院高雄分院以90年上訴字第737 號判
    處有期徒刑1 年6 月，緩刑4 年確定在案，復因故意犯罪經
    撤銷緩刑，以上有期徒刑接續執行，於91年11月7 日入監執
    行，復於93年9 月7 日縮刑期滿假釋出監，假釋期間付保護
    管束，於94年5 月30日保護管束期滿執行完畢。
二、詎甲○○仍不思悔悟，明知甲基安非他命業經公告列為毒品
    危害防制條例第2 條第2 項之第二級毒品，不得非法持有、
    施用，仍基於施用第二級毒品甲基安非他命之犯意，於強制
    戒治執行完畢釋放後5 年內之96年12月26日下午5 時至6 時
    許，在屏東縣長治鄉○○村○○路208 巷22號其住處內，以
    將甲基安非他命置於玻璃球內，再以火燒烤產生濃煙而吸食
    之方式，施用甲基安非他命1 次。嗣為警於96年12月27日7
    時10分許，持本院簽發之搜索票（96年度聲搜字第868 號）
    ，至上址執行搜索，當場查獲甲基安非他命1 包（驗後淨重
    0點135 公克），始悉上情。
三、案經屏東縣警察局屏東分局報請臺灣屏東地方法院檢察署檢
    察官偵查起訴。
    理  由
一、本件被告甲○○犯係死刑、無期徒刑、最輕本刑為3 年以上
    有期徒刑以外之罪，其於本院準備程序中就前揭被訴事實為
    有罪之陳述，經告知簡式審判程序之旨，並聽取其與公訴人
    之意見後，本院認無不得或不宜改依簡式審判程序進行之處
    ，爰依刑事訴訟法第273 條之1 第1 項、第284 條之1 ，裁
    定依簡式審判程序審理；又簡式審判程序之證據調查，依刑
    事訴訟法第273 條之2 規定，不受同法第159 條第1 項審判
    外陳述排除之限制，再被告對於卷內之各項證據，亦不爭執
    證據能力，故卷內所列之各項證據，自得作為證據，合先敘
    明。
二、上揭事實，業據被告於警訊、偵查及本院審理時坦承不諱，
    而被告為警所採集之尿液檢體，經送請正修科技大學超微量
    研究科技中心檢驗，結果呈安非他命類陽性反應，有該科技
    中心97年1 月9 日編號R00-0000-000檢驗報告1 份在卷可稽
    。且扣案之第二級毒品甲基安非他命1 包（驗後淨重0 點13
    5 公克），經送高雄醫學大學附設中和紀念醫院檢驗結果，
    確係第二級毒品甲基安非他命，此有該醫院97年2 月8 日編
    號9702-16 檢驗報告1 紙附卷可佐，足認被告上開自白顯與
    事實相符，堪信為真實。是本件事證明確，被告犯行洵堪認
    定。
三、按安非他命係毒品危害防制條例第2 條第2 項第2 款所定之
    第二級毒品，不得非法持有、施用。故核被告所為，係犯毒
    品危害防制條例第10條第2 項施用施用第二級毒品罪。其於
    施用甲基安非他命前持有甲基安非他命犯行，為其施用之高
    度行為所吸收，不另論罪。又按犯毒品危害防制條例第10條
    施用第一級、第二級毒品之罪者，檢察官應聲請法院裁定，
    令被告入勒戒處所觀察、勒戒，經觀察、勒戒後，檢察官依
    據勒戒處所之陳報，認受觀察、勒戒人無繼續施用毒品傾向
    者，應即釋放，並為不起訴之處分；認受觀察、勒戒人有繼
    續施用毒品之傾向者，檢察官應聲請法院裁定令入戒治處所
    強制戒治，其期間為6 個月以上，至無繼續強制戒治之必要
    為止，但最長不得逾1 年，強制戒治期滿，應即釋放，由檢
    察官為不起訴之處分。觀察、勒戒或強制戒治執行完畢釋放
    後，5 年內再犯第10條之罪者，應依一般刑事訴訟程序予以
    起訴論罪科刑，此觀諸毒品危害防制條例第20條第1 項、第
    2 項、第23條第1 項、第2 項規定自明。被告曾有如犯罪事
    實欄所示之觀察、勒戒前科，此有臺灣高等法院被告前案紀
    錄表1 紙在卷可佐，其於觀察、勒戒執行完畢釋放後5 年內
    ，再犯本件施用毒品案件，依前述規定自應予以起訴論罪科
    刑，附此敘明。
四、查被告有事實欄所載論罪科刑執行之情形，此有臺灣屏東地
    方法院檢察署刑案資料查註紀錄表及臺灣高等法院被告前案
    紀錄表各1 份在卷可查，已如前述，其受有期徒刑執行完畢
    後，5 年之內再犯有期徒刑以上刑之本罪，為累犯，應依刑
    法第47條第1 項規定加重其刑。爰審酌被告曾因施用毒品經
    送勒戒處所施以觀察勒戒後，仍未能戒斷其施用毒品之惡習
    ，足見其陷溺已深，惟因施用毒品僅係戕害其自己身心並無
    加害他人，此次施用毒品次數僅1 次，且其犯罪後坦承犯行
    、態度尚稱良好等一切情狀，量處如主文所示之刑，以示懲
    儆。扣案之第二級毒品甲基安非他命1 包（驗後淨重0 點13
    5 公克），經送高雄醫學大學附設中和紀念醫院檢驗結果，
    確係第二級毒品甲基安非他命，此有該醫院97年2 月8 日編
    號9702-16 檢驗報告1 紙附卷可佐，又其上之包裝袋，因與
    毒品無法析離，應整體視為毒品，均應依毒品危害防制條例
    第18條第1 項前段之規定併予宣告沒收銷燬之。
據上論斷，應依刑事訴訟法第273 條之1第1項、第299 條第1 項
前段，毒品危害防制條例第10條第2 項、第18條第1 項前段，刑
法第11條、第47條第1 項，判決如主文。
本案經檢察官劉昀到庭執行職務。
中    華    民    國    97    年    2     月    29    日
                  刑事第一庭  法  官  許蓓雯
以上正本證明與原本無異。
如不服本判決應於收受本判決送達後十日內向本院提出上訴書狀
，其未敘述上訴理由者，並得於提起上訴後十日內向本院補提理
由書狀（均須按他造當事人之人數附繕本）「切勿逕送上級法院
」
中    華    民    國    97    年    3     月    3     日
                              書記官  蘇雅慧
毒品危害防制條例第十條
施用第一級毒品者，處六月以上五年以下有期徒刑。
施用第二級毒品者，處三年以下有期徒刑。


司法院資訊處製作；財團法人民間司法改革基金會備份。
